【裁判字號】    97,桃簡,3902
【裁判日期】    981231
【裁判案由】    詐欺
【裁判全文】
台灣桃園地方法院刑事判決          97年度桃簡字第3902號
聲  請  人  台灣桃園地方法院檢察署檢察官
被      告  甲○○
上列被告因詐欺案件，檢察官原聲請簡易判決處刑（97年度偵緝
字第1682號），經本院改適用通常程序審理，茲判決如下：
    主  文
本件免訴。
    理  由
一、按案件曾經判決確定者，應諭知免訴之判決，刑事訴訟法第
    302 條第1 款定有明文。又訴訟上所謂一事不再理之原則，
    關於實質上一罪或裁判上一罪，亦均有其適用，最高法院60
    年台非字第77號著有判例。
二、本件公訴意旨如附件檢察官聲請簡易判決處刑書所載，惟查
    ，被告甲○○前亦曾因「預見將帳戶供他人使用，將幫助他
    人實施詐欺犯罪，竟仍基於縱使他人以其金融帳戶實施詐欺
    亦不違其本意之幫助犯意，於民國97年5 月16日下午6 時許
    前某時，在臺灣地區某不詳地點，將其兒子黃皓偉所有之中
    華郵政股份有限公司蘆竹山腳郵局帳號00000000000000000
    號之存摺、提款卡、密碼，交付予姓名、年籍均不詳之成年
    人。嗣向其收受存摺、提款卡、密碼之人，即與其他不詳姓
    名、年籍之人共同基於意圖為自己不法所有之犯意聯絡，合
    組詐欺集團，於同年月16日下午6 時許，撥打電話予江雪慧
    ，佯稱其東森購物付款設定有誤，致江雪慧不疑有他，依指
    示將帳戶內30004 元匯至黃皓偉前述銀行帳戶內」等情，觸
    犯刑法第30條第1 項、第339 條第1 項之幫助詐欺取財罪，
    由台灣桃園地方法院檢察署檢察官以98年度偵字第8315號案
    聲請簡易判決處刑，經本院於98年7 月31日以98年度桃簡字
    第2132號判決判處有期徒刑3 月，如易科罰金，以新台幣1,
    000 元折算1 日，同年8 月31日確定在案（下稱該前案）等
    各情，有台灣高等法院被告前案紀錄表、該前案刑事簡易判
    決書電腦列印本各1 份在卷可憑。本案與該前案，被告交出
    帳戶存摺等物之時間皆在「97年5 月間」，抑且，就交付之
    原委，被告均辯稱「係為應徵工作」云云，顯肇因於同一緣
    由而為，衡情，同時交出之可能性極高，況復查無證據可憑
    認被告係分批而先後交付該2 帳戶之存摺等物，則基於「事
    證有疑，利歸被告，罪疑唯輕」之原則，當衹得認定係同時
    交付，準此，既係同時交付前開2 帳戶之存摺等物，因之，
    被告自僅為一個幫助行為，雖其後衍生數人受騙之結果，然
    此核屬一行為觸犯數罪名之想像競合犯，據此，本案與該前
    案顯具裁判上一罪之關係而為同一案件，是以本案即應為該
    前案確定判決之既判力所及，揆諸首開說明，本件爰不經言
    詞辯論，逕為諭知免訴之判決。
三、本件檢察官原聲請以簡易判決處刑，惟經本院認有刑事訴訟
    法第451 條之1 第4 項但書第3 款所定之情形，依同法第45
    2 條規定，自應改適用通常程序審判之。
四、據上論斷，應依刑事訴訟法第452 條、第302 條第1 款、第
    307 條，判決如主文。
中    華    民    國    98    年    12    月    31    日
                  刑事第十一庭  審判長法  官  蔡榮澤
                                      法  官  吳宗航
                                      法  官  林蕙芳
以上正本證明與原本無異。
如不服本判決，應於送達後10日內，向本院提出上訴狀。
                                      書記官  楊美慧
中    華    民    國    99    年    1     月    4     日

司法院資訊處製作；財團法人民間司法改革基金會備份。
